臺灣桃園地方法院刑事判決　　　　　　　　　　　　　九十一年度訴字第九六五號
　　公　訴　人　臺灣桃園地方法院檢察署檢察官
　　被　　　告　子○○
右列被告因贓物案件，經檢察官提起公訴（九十一年度偵字第三三八號），及移送
併辦（九十一年度偵字第一一七五三號、台灣板橋地方法院檢察署九十一年度偵字第
一四二○九號、台灣台北地方法院檢察署九十一年度偵字第一九一六四號），本院判
決如左：
    主      文
子○○連續故買贓物，處拘役伍拾日，如易科罰金，以參佰元折算壹日。
    事      實
一、子○○（原名高文傑，於民國八十九年四月一日改名）曾因犯偽造變造私文書罪
    ，於民國（下同）八十九年十月三十日，經本院以八十九年訴字第四八四號判處
    有期徒刑玖月，緩刑年，嗣經確定（於本件均不構成累犯）。其係位於桃園縣
    桃園市○○路一四三號「基地台科技有限公司」及「中國移動通訊行」之負責人
    ，詎尚在緩刑期間，猶不知警惕，基於概括之犯意，先後於：
  (一)自九十年十一月二十三日起，至九十一年二月三日止，在上址店內，明知午○○
    （俟通緝到案後另結）持有所竊得所有人如附表一所示之行動電話（俗稱手機）
    ，多次前來販賣，均為來歷不明之贓物，不得故買。竟仍連續於如附表二所示之
    時間，以最低新台幣（下同）三百元至最高六千六百元不等之價格加以收購，前
    後達四十六支之多。
  (二)另於九十一年一月十九日，在上址店內，明知高偉智（搶奪部分另行審理）所持
    之行動電話（原為癸○○所有，於九十一年一月十九日凌晨五時四十分在板橋市
    浮洲橋上往樹林市方向，遭疑似高偉智之男子搶奪），係屬來源不明之贓物，仍
    以一千元之代價予以故買，並旋於同日再以二千七百元之價格賣予不知情之李萬
    讚。
  (三)復於九十一年四月十二日，在上址店內，明知不詳姓名年籍之成年男子所持之行
    動電話（原係丁○○所有，於九十一年四月十一日晚間十八時三十分在桃園市○
    ○○街廿號附近，遭不詳之人搶奪），係屬來源不明之贓物，竟仍以一千五百元
    代價故買後，並於九十一年四月十五日以三千元代價出售予不知情之盧書文。
  (四)再於九十一年六月二十八或二十九日，在上址店內，明知林進義（與共犯陳振捷
    之竊盜犯行另行審理）所持之原門號0000000000（為酉○○所有，於
    九十一年六月二十五日凌晨三時四十分，在台北縣烏來鄉○○村○○街六十九號
    郵局後方空地，遭林進義、陳振捷連同背包一併竊取）、0000000000
    （為丙○○所有，於九十一年六月二十九日凌晨一時四十分，置於停放在在台北
    縣烏來鄉○○村○○街六十九號郵局後方空地車號ＢＥＥ－二八一號重機車置物
    箱內，遭林進義、陳振捷所竊取）、0000000000（為李冠如所有，於
    九十一年六月二十九日凌晨一時四十分，置於停放在在台北縣烏來鄉○○村○○
    街六十九號郵局後方空地車號ＦＤ２－五一八號重機車置物箱內，遭林進義、陳
    振捷所竊取）、0000000000（為壬○○所有，於九十一年六月二十九
    日凌晨一時四十分，置於停放在在台北縣烏來鄉○○村○○街六十九號郵局後方
    空地車號ＦＤ２－五一八號重機車置物箱內，遭林進義、陳振捷所竊取）之行動
    電話四支，均屬來源不明之贓物，竟仍以五百元至一千元不等之價格故買後，再
    出售予不詳之人。
二、嗣於九十一年二月八日、同年五月十四日經警循線至前開店面查閱午○○、高偉
    智所簽留之切結書，因而查悉上情。
三、案經台北縣政府警察局板橋分局報請台灣桃園地方法院檢察署檢察官偵查起訴及
    移送併辦。
    理      由
一、被告之供述及辯解：
  (一)訊據被告子○○固不諱言其係桃園縣桃園市○○路一四三號「基地台科技有限公
    司」、「中國移動通訊行」之負責人，及曾先後向午○○、高偉智及不詳姓名年
    籍之成年男子收購前開手機達四十八支之事實。
  (二)惟矢口否認有何故買贓物犯行，辯稱：「我一開始不知道，我是在手機陸續賣出
    之後，才懷疑是贓物，之後我就沒有向午○○買手機」及「我並沒有義務提供切
    結書，而且午○○被抓，是我通知警方的，另外，如果我知道是贓物，應該會以
    更低的價格收購，但我都是以正常的價格收購，我只是擔任買賣及維修，我每個
    月都有五百支的數量」云云。
二、認定犯罪事實所憑之證據及理由：
  (一)被告坦承收購前開被害人遭竊或搶奪之行動電話部分，核與同案被告午○○、高
    偉智、林進義、陳振捷；與證人即被害人乙○○、未○○、戊○○、巳○○、寅
    ○○、辰○○、甲○○、辛○○、己○○、庚○○、卯○○、申○○、丑○○、
    李興偉、黃子耘、蕭家瑩、徐永鴻、宋桂春、癸○○、丁○○、李萬讚、盧書文
    、酉○○、丙○○、李冠如及壬○○於警訊中指述情節相符，復有切結書五十張
    、內政部警政署刑事警察局指紋鑑驗書一份、切結書手機內碼序號清冊一份、相
    片及通聯紀錄等證物附卷可稽，堪認屬實。
  (二)雖被告否認知贓，然查其既分別於偵審中供稱：「我也有懷疑過」、「我是因『
    黃』賣了三、四十支手機後，就開始懷疑了，一開始我們不會懷疑，等到數量大
    以後就會懷疑」、「（問：是否知道手機是贓物？）一開始真的不知道，到了中
    間以後就大概知道了」（以上見九十一年度偵字第三三八號九十一年三月十九
    日偵訊筆錄）；及「我當時懷疑午○○賣給我的手機是贓物，才會把切結書交給
    警方」（見本院九十一年八月二十八日訊問筆錄）各等語。且每支行動電話均有
    一獨有序號，故在與ＳＩＭ卡連接使用時，極易為人查知發話者之身分，此為一
    般具有社會通常經驗之人均知之常識。且販入之中古手機極可能係屬贓物，此亦
    為一般中古行動電話收購商所應具備之常識，固為避免購入贓貨，除要求出售者
    留下身分資料，以供查考外，尚應要求附具原廠保證書或原廠附件，始為正理，
    否則無異淪為方便銷贓之管道，此身為經營中古行動電話買賣業者之被告不可能
    不知。詎其竟於多次收購同案被告午○○所攜之不明來源行動電話，甚且一日數
    支，竟猶不存疑，另其於丁○○案中復無法提供切結書，在在均顯示其已有贓物
    認識，甚為顯然。此外，就收購販賣予盧書文之贓物手機部分，被告亦無法提出
    切結書，以佐其說，是其所辯不知贓物云云，乃卸責之詞，不足採信。
  (三)綜上，本件事證已臻明確，被告犯行足以認定。
三、法律適用：
  (一)核被告所為，係犯刑法第三百四十九條第二項之故買贓物罪。
  (二)其先後多次故買贓物之犯行，時間緊接，方法相同，觸犯構成犯罪要件相同之罪
    名，顯係基於概括之犯意反覆為之，應依刑法第五十六條連續犯之規定，論以一
    罪，並加重其法定本刑。
  (三)又被告固陳稱：「其係主動將本件切結書交予警方查案」云云，惟據證人及本件
    查獲警員陳學獎、戌○○分別於本院審理中結稱：「是之前有人報案，且因為別
    件搶奪案，找到子○○的店，本來他還不願意配合，後來才提出本件四十七張切
    結書供我們調查」及「我們在追查另一件搶案，那件的被告叫高偉志，他說手機
    是在桃園市○○路的店買的，我去該店，找到被告子○○，他拿出買手機的資料
    ，我們告訴被告，如果午○○來，就通知我們，本來被告不願意配合，後來他才
    願意配合，在買最後壹支手機的時候，我們埋伏抓到他，所以被告不是主動檢舉
    ，而是被動配合」各等語，顯見本件被告並非自首，自無從依自首之規定減輕刑
    責。
  (四)前開事實欄第一項(二)(三)(四)所示犯行部分（即移送併辦部份），雖起訴書未載及，
    惟因與已起訴並經認定有罪之其他犯行部分，係具連續犯之裁判上一罪關係，依
    審判不可分之原則，自已為起訴效力所及，本院得併予審究。
四、科刑及其審酌事項：
    爰審酌被告之素行、犯罪之動機、目的、手段、所生危害之程度及犯罪後雖飾詞
    卸責態度不佳，但畢竟配合警方一舉逮獲同案被告午○○等一切情狀，量處如主
    文所示之刑，併諭知易科罰金之折算標準。
據上論斷，應依刑事訴訟法第二百九十九條第一項前段，刑法第五十六條、第三百四
十九條第二項、第四十一條第一項前段，罰金罰鍰提高標準條例第一條前段、第二條
，判決如主文。
本案經檢察官張春暉到庭執行職務。
中      華      民      國    九十一    年     十一     月    二十七    日
                                臺灣桃園地方法院刑事第五庭
                                  法      官    江  德  民
右正本證明與原本無異。
如不服本判決，應於判決送達後十日內，向本院提出上訴狀。
                                  法院書記官    常  毓  生
中      華      民      國    九十一    年     十一     月    二十七    日
附論罪科刑依據之法條：
刑法第三百四十九條
收受贓物者，處三年以下有期徒刑、拘役或五百元以下罰金。
搬運、寄藏、故買贓物或為牙保者，處五年以下有期徒刑、拘役或科或併科一千元以
下罰金。
因贓物變得之財物，以贓物論。
